臺灣高雄地方法院刑事判決　　　　　　　94年度訴字第3159號
公　訴　人　臺灣高雄地方法院檢察署檢察官
被　　　告　甲○○
　　　　　　　　　　（另案於臺灣高雄第二監獄執行中）
上列被告因毒品危害防制條例案件，經檢察官提起公訴（94年度
毒偵字第6853號、第7061號），被告於本院準備程序中自白犯罪
，經合議庭裁定由受命法官依簡式審判程序獨任審理，判決如下
：
    主  文
甲○○連續施用第一級毒品，累犯，處有期徒刑玖月，扣案之海
洛因貳包（合計淨重零點壹壹公克、包裝重零點肆玖公克）、殘
留海洛因之注射針筒伍支、殘餘粉末膠袋壹個，均沒收銷毀之，
空夾鍊袋玖個、白色粉末1 包（淨重零點肆參公克、包裝重零點
參伍公克）沒收之；又連續施用第二級毒品，累犯，處有期徒刑
伍月，扣案之甲基安非他命壹包（驗後毛重零點貳公克）、殘留
甲基安非他命之吸食器貳支及吸管參支，均沒收銷毀之，空夾鍊
袋玖個沒收之。應執行有期徒刑壹年，扣案之海洛因貳包（合計
淨重零點壹壹公克、包裝重零點肆玖公克）、殘留海洛因之注射
針筒伍支、殘餘粉末膠袋壹個、甲基安非他命壹包（驗後毛重零
點貳公克）、殘留甲基安非他命之吸食器貳支及吸管參支、均沒
收銷毀之、空夾鍊袋玖個、白色粉末1 包（淨重零點肆參公克、
包裝重零點參伍公克）沒收之。
    事  實
一、甲○○前於民國88年間因違反槍砲彈藥刀械管制條例案件，
    經本院以89年度訴字第971 號判決判處有期徒刑2 年，經上
    訴後，台灣高等法院高雄分院以90年度上訴字第253 號判決
    駁回上訴確定，於91年12月19日縮短刑期假釋出獄，並於93
    年2 月20日期滿未經撤銷假釋，以已執行完畢論。另於89年
    間，因違反毒品危害防制條例案件，經本院裁定令入戒治處
    所施以強制戒治期滿後，於89年10月25日執行完畢翌日釋放
    ，並由台灣高雄地方法院檢察署檢察官於89年11月10日以89
    年度戒毒偵字第1251號為不起訴處分確定。詎其猶不知戒絕
    悔改，復基於施用第一級毒品之概括犯意，自94年1 月下旬
    某日起，至同年7 月26日某時止，在高雄縣楠梓區○○○街
    153 號4 樓之6 住處，以海洛因摻水置入注射針筒注射方式
    ，連續施用第一級毒品海洛因。又其另基於施用第二級毒品
    之概括犯意，自同年6 月下旬某日起，至同年7 月26日某時
    止，在前揭住處，將甲基安非他命置於玻璃球燒烤呈煙霧狀
    ，以口鼻吸食煙霧方式，連續施用第二級毒品甲基安非他命
    多次。嗣警方於94年7 月27日下午3 時30分許，持本院法官
    核發之搜索票，至其前揭住處搜索時，當場查獲並扣得被告
    所有經法務部調查局標示HR (+)者之第一級毒品海洛因2 小
    包（合計淨重0.11公克，包裝重0.49）、經法務部調查局標
    示HR(-) 者之無毒品成份白色粉末（檢察官誤載為海洛因）
    1 小包（淨重0.43公克、包裝重0.35 公 克）、第二級毒品
    甲基安非他命1 小包（驗後毛重0.2 公克）、及被告所有用
    以施用毒品之殘留海洛因之注射針筒5 支、殘餘粉末膠袋1
    個、殘留甲基安非他命之吸食器2 支及吸管3 支及預備供施
    用毒品之空夾鍊袋9 個，並經警採其尿液後，發現有海洛因
    代謝後之嗎啡及甲基安非他命陽性反應，始知悉上情。
二、案經高雄縣政府警察局苓雅分局報請臺灣高雄地方法院檢察
    署檢察官偵查起訴。
    理  由
一、本件被告甲○○所犯為死刑、無期徒刑、最輕本刑為3 年以
    上有期徒刑以外之罪，其於準備程序進行中，就被訴事實為
    有罪之陳述，經告知簡式審判程序之旨，並聽取當事人之意
    見後，本院認宜以獨任進行簡式審判程序，而裁定進行簡式
    審判程序審理，合先敘明。
二、右揭事實，業據被告於本院審理中自白不諱，且其為警查獲
    時所採取之尿液，經送請送高雄市立凱旋醫院，以酵素免疫
    法（EIA）及 氣相層析質譜法（GC/M S）方法檢驗結果，呈
    甲基安非他命、嗎啡陽性反應，此有該醫院94年8 月10日濫
    用藥物尿液檢驗報告1 紙附卷可稽。而扣案之白色粉末3 包
    經送請法務部調查局檢驗結果，認其中經該局標示HR(+) 者
    之2 包白色粉末含海洛因成分，淨重共計0.11公克，空包裝
    重0.49公克，另經該局標示HR(-) 者，經檢驗結果無毒品反
    應，淨重0.43公克，空包裝重0.35公克，有該局94年9 月30
    日調科壹字第220021061 號鑑定通知書一紙存卷可參，是該
    扣案標示HR(+) 之白色粉末2 小包係第一級毒品海洛因無訛
    。又扣案之甲基安非他命1 包、經送請高雄醫學大學附設中
    和紀念醫院（下稱中和醫院）檢驗結果，該晶體為甲基安非
    他命成分，驗後毛重0.2 公克，有該醫院94年9 月27日編號
    0000-000號檢驗報告1 紙在卷足憑。扣案之注射針筒5 支、
    殘餘粉末膠袋1 個，經送請中和醫院檢驗結果，呈海洛因陽
    性反應，此有該醫院於同年月編號0000-000、0000-000、
    0000-000、0000-000、0000-000、0000-000號檢驗報告各1
    紙在卷足憑；扣案之空夾鍊袋9 個、吸食器2 支及吸管3 支
    ，經送請前醫院檢驗結果，除空夾鍊袋9 個外，其餘均呈甲
    基安非他命陽性反應，有該醫院94年4 月6 日編號0000-000
    、0000-000號檢驗報告在卷可按，足徵被告前開施用第一級
    毒品海洛因及第二級毒品安非他命之自白核與事實相符，堪
    可採為論罪科刑之依據。
三、另被告前於89年間，因違反毒品危害防制條例案件，經本院
    裁定令入戒治處所施以強制戒治期滿後，於89年10月25日執
    行完畢翌日釋放，有台灣高等法院被告前案紀錄表1 紙附卷
    可按，其於前開執行完畢釋放後，5 年內復犯本件施用毒品
    罪，應依毒品危害防制條例第23條第2 項之規定，予以處罰
    。
四、核被告所為，係犯毒品危害防制條例第10條第1項之施用第
    一級毒品罪及同條例第2項之施用第二級毒品罪。被告先後
    多次施用第一級毒品海洛因、第二級毒品安非他命之行為，
    時間緊接，方法相同，分別觸犯構成要件相同之罪名，顯係
    基於概括犯意反覆為之，為連續犯，均應依刑法第56條之規
    定，分別論以一罪，並加重其刑。又其施用第一級、第二級
    毒品前後持有該毒品之低度行為，應分別被其施用之高度行
    為所吸收，不另論罪。其所犯前開二罪間，犯意各別，行為
    互殊，應予分論併罰。又被告自94年3 月1 日起至同年3 月
    下旬日某日時施用第一級毒品之行為，雖未經起訴，惟與前
    開起訴部分有連續犯裁判上一罪之關係，應為起訴效力所及
    ，本院自得併予審究；至於被告自承於94年1 月下旬起同年
    2 月28日止所為施用第一級毒品之行為，為前案（即本院94
    年度訴字第899 號案件）既判力效力所及，有被告全國前案
    紀錄表1 紙附卷可稽，然未經檢察官起訴，亦毋庸為不另為
    免訴之諭知，均附此敘明。
五、被告前於民國88年間因違反槍砲彈藥刀械管制條例案件，經
    本院以89年度訴字第971 號案件判處有期徒刑2 年，經上訴
    臺灣高等法院高雄分院以90年度上訴字第253 號判決駁回上
    訴確定，於91年12月19日縮短刑期假釋出獄，並於93年2 月
    20日期滿未經撤銷假釋，以已執行完畢論，有台灣高等法院
    被告全國前案紀錄表1 紙在卷可按，其於5 年內再犯本件最
    重本刑為有期徒刑以上之2 罪，為累犯，均應依刑法第47條
    之規定，加重其刑，並依同法第70條之規定遞加之。爰審酌
    被告前有施用毒品之不良素行，歷經觀察、勒戒及戒治程序
    後，仍未能徹底戒絕毒品，且屢經查獲，隨即再犯，顯見意
    志不堅，且有失政府制定毒品危害防制條例之立法美意，本
    不宜寬貸，惟念其施用毒品乃自戕一己之身體健康，尚未害
    及他人，且犯後終知能坦承犯行等一切情狀，分別量處如主
    文所示之刑，並定其應執行刑。
六、又扣案之白色粉末3 包經送請法務部調查局鑑驗結果，其中
    經標示為HR(+) 之白色粉末2 小包係第一級毒品海洛因；扣
    案之甲基安非他命1 包、經送請中和醫院檢驗結果，該晶體
    為甲基安非他命；另扣案之注射針筒5 支、殘餘粉末膠袋1
    個，經送請上開醫院檢驗結果，呈海洛因陽性反應，而扣案
    之吸食器2 支、吸管3 支，經送請上開醫院檢驗結果，呈甲
    基安非他命陽性反應，業據本院認定如前，該殘餘粉末膠袋
    、注射針筒、吸食器、吸管因與毒品無從析離，均係違禁物
    ，不論屬犯人所有與否，爰均依毒品危害防制條例第18條第
    1 項前段之規定，併予宣告沒收銷毀之。至扣案夾鏈袋9 個
    ，為被告所有，預備供犯罪所用之物，業據被告陳明在卷，
    爰依刑法第38條第1 項第2 款之規定，宣告沒收之。另扣案
    經法務部調查局標示HR(-) 者之白色粉末1 包，為被告所有
    ，經檢驗結果固無毒品反應，惟經被告供承該包白色粉末係
    糖粉，係供被告施用第一級毒品之用之物，是亦依刑法第38
    條第1 項第2 款之規定，併予宣告沒收之。
據上論斷，應依刑事訴訟法第273 條之1 第1 項、第299 條第1
項前段，毒品危害防制條例第10條第1 項、第2 項、第18條第1
項前段，刑法第11條、第56條、第47條、第38條第1 項第2 款、
第51條第5 款、第9 款，判決如主文。
本案經檢察官乙○○到庭執行職務。
中　　華　　民　　國　　94　　年　　10　　月　　28　　日
                  刑事第十庭    法　官  楊淑珍
以上正本證明與原本無異。
如不服本判決，應於判決送達後10日內，向本院提出上訴狀。
                                書記官  林秀敏
中　　華　　民　　國　　94　　年　　10　　月　　28　　日
附錄本件論罪法條全文：
毒品危害防制條例第10條
施用第一級毒品者，處 6 月以上 5 年以下有期徒刑。
施用第二級毒品者，處 3 年以下有期徒刑。
